# 原实缴资本超出最新认缴资本如何处理

提问人：weifick 时间：2020-11-19 16:59:00
请教各位，现有一家甲公司，原为股东A100%持股，注册资本 100 万已实缴，后经转股增资，甲公司注册资本为200 万，其中A公司占10%即 20 万，
问题 1 ：A公司原实缴 100 万与最新占股 20 万之间的差额如何处置，A公司与新进股东B公司是否可以签订转让协议，将原实缴资本转让其中 90 万给B公司，最终达到实缴资本不变，持股比例变成10%和90%问题 2 ：增资部分能否仍由A出资（AB可签订代垫协议）？

回答人：chenyiwei
1 、可以在被投资公司增资的同时，进行新老股东之间的存量股份转让。
2 、新增资本应由B承担实缴义务，否则可能存在实际受益股东不清晰的问题。